zh-CN: 商业/工业 > 餐饮服务 > 一次性餐桌用品: 一次性托盘
cs: Obchod a průmysl > Cateringové služby > Jednorázové nádobí: Jednorázové servírovací tácy
nl: Zakelijk en industrieel > Catering en horeca > Wegwerpserviesgoed: Wegwerpdienblad
zh-TW: 商業與各產業 > 餐飲服務 > 免洗盛菜餐具: 免洗盛菜盤
pt-BR: Comercial e industrial > Serviço de gastronomia > Utensílios para servir descartáveis: Bandejas descartáveis
ru: Бизнес и промышленность > Общественное питание > Одноразовые предметы для подачи: Одноразовые подносы
sv: Företag och industri > Livsmedelsservice > Serveringsartiklar för engångsbruk: Engångsbrickor
tr: İş ve Endüstri > Yemek Servisi > Tek Kullanımlık Servis Malzemeleri: Tek Kullanımlık Servis Tepsileri
sk-SK: Obchod a priemysel > Stravovanie > Jednorazový servírovací riad: Jednorazové servírovacie podnosy
en: Business & Industrial > Food Service > Disposable Serveware: Disposable Serving Trays
pt-PT: Business e industrial > Serviço alimentar > Louça de servir descartável: Tabuleiros de servir descartáveis
bg-BG: Бизнес и промишленост > Обществено хранене > Еднократни прибори за сервиране: Подноси за еднократна употреба
ko: 비즈니스/산업 > 요식업 > 일회용 서빙용품: 일회용 서빙 쟁반
hr-HR: Posao i industrija > Usluga prehrane > Jednokratni pribor za posluživanje: Jednokratni pladnjevi za posluživanje
pl: Biznes i przemysł > Usługi gastronomiczne > Naczynia jednorazowe: Tacki jednorazowe
sl-SI: Posel in industrija > Prehranske storitve > Posoda za enkratno uporabo: Servirni pladnji za enkratno uporabo
ja: ビジネス・産業 > 飲食業 > 大皿・取り分け用使い捨て食器: 使い捨てパーティトレー
el: Επιχειρηματικός & βιομηχανικός εξοπλισμός > Υπηρεσία φαγητού > Είδη σερβιρίσματος μιας χρήσης: Δίσκοι σερβιρίσματος μιας χρήσης
es: Economía e industria > Restauración > Material de servir desechable: Bandejas de servir desechables
nb: Forretninger og industri > Matservice > Serveringsutstyr for éngangsbruk: Serveringsbrett for éngangsbruk
fi: Yritys ja teollisuus > Ruokapalvelu > Kertakäyttöiset tarjoiluastiat: Kertakäyttöiset tarjoiluvadit
vi: Kinh doanh & Công nghiệp > Ngành thực phẩm > Đồ phục vụ bàn ăn dùng một lần: Khay phục vụ dùng một lần
ro-RO: Afaceri și sectorul industrial > Servicii alimentare > Veselă de unică folosință: Tăvi de servire de unică folosință
fr: Entreprise et industrie > Restauration > Services jetables: Plateaux jetables
de: Wirtschaft & Industrie > Nahrungsmittelservice > Einweg-Serviergeschirr: Einwegtabletts
da: Erhverv og industri > Catering > Engangsserveringsbeholdere: Engangsserveringsbakker
hu: Üzlet és ipar > Ételkiszolgálás > Eldobható kiszolgálóeszközök: Eldobható tálalótálcák
lt-LT: Verslas ir pramonė > Maitinimo paslaugos > Vienkartiniai maisto pateikimo indai: Vienkartiniai serviravimo padėklai
th: ธุรกิจและอุตสาหกรรม > บริการอาหาร > อุปกรณ์ที่ใช้รับประทานอาหารแบบใช้แล้วทิ้ง: ถาดเสิร์ฟแบบใช้แล้วทิ้ง
it: Commercio e industria > Ristorazione > Coperti monouso: Vassoi monouso